【裁判字號】    97,交聲,1367
【裁判日期】    970617
【裁判案由】    違反道路交通管理處罰條例聲明異議
【裁判全文】
臺灣臺北地方法院交通事件裁定        97年度交聲字第1367號
原處分機關  交通部公路總局新竹區監理所桃園監理站
異  議  人
即受處分人  甲○○
上列受處分人因違反道路交通管理處罰條例案件，對於交通部公
路總局新竹區監理所桃園監理站中華民國96年12月12日所為之處
分（原處分案號：桃監裁罰字第裁52-AEV958310號），聲明異議
，臺灣桃園地方法院受理後（97年度交聲字第250號），認管轄
錯誤，而裁定移送本院審理，並裁定如下：
    主  文
異議駁回。
    理  由
一、原處分機關處分意旨略以: 異議人即受處分人甲○○於民國
    96年8月8日22時23分許，騎乘車牌號碼BEQ-023號重型機車
    ，行經桃園市○○街402巷4弄時，未依遵行方向行駛。原處
    分機關爰依道路交通管理處罰條例第45條第1款、第63條第1
    項第1款及違反道路交通管理事件統一裁罰基準及處理細則
    規定裁處異議人新臺幣（下同）1800元，並記違規點數1點
    。
二、異議意旨略以: 異議人違規遭警逕行舉發，但警察當時曾表
    示5日後收到罰單再繳。異議人並未再收到其他罰單，經異
    議人在臺北及桃園各處查詢均無結果，致異議人未於期限內
    繳付，而遭加倍處罰，異議人無法接受加倍之處罰云云。
三、按汽車駕駛人不按遵行之方向行駛，處新臺幣600以上1800
    以下罰鍰，並記違規點數1點，道路交通管理處罰條例第45
    條第1款、第63條第1項第1款分別定有明文。
四、經查:
  (一)本件異議人96年12月14日收受裁決書後，於96年12月21日提
    出陳訴表示不服，此有陳訴書在卷可稽（參桃園地方法院卷
    33頁）。異議人雖未以「聲明異議」之文義，亦未具體表示
    要向法院聲明異議，但異議人既係對原處分機關裁決之不服
    ，應認其已依法聲明異議，因原處分機關誤以申訴程序處理
    。異議人先後又於97年1月19日、97年2月18日具函申訴，但
    因原處分機關仍未將該案移送法院處理，異議人乃於97年3
    月14日具狀向臺灣桃園地方法院聲明異議。是應認異議人業
    於96年12月21日已依法聲明異議，其聲明異議未逾法定期間
    ，合先敘明。
  (二)本件異議人於96年8月8日22時23分許，騎乘車牌號碼BEQ-02
    3號重型機車，行經桃園市○○街402巷4弄時，未依遵行方
    向行駛，為異議人所不爭執，並有舉發單通知單在卷可稽。
    依舉發單所載，異議人最後應到案期日為96年8月23日，異
    議人未於前開期日內到案，而係於96年12月21日始到案提出
    陳訴，其已逾應到案期日60日以上，亦為異議人所不爭執，
    並有上開陳訴書在卷可參。
  (三)異議人雖執上詞置辯。但查，異議人違規遭警逕行舉發時，
    異議人拒絕在舉發單之收受通知聯上簽名，但仍收執該紙舉
    發單等情，為異議人所不爭執，並有前開舉發通知單在卷可
    參（參原桃園地方法院卷第11頁，執勤員警林延蓁已在該通
    知單上載明上旨）。上開舉發通知單上既已載明應到案期日
    等必要記載事項，異議人復已當場收執該紙通知單，其自當
    依舉發通知單上所載之應到案期日前到案。其所辯上開各節
    ，並無可採。
  (四)綜上，本件異議人未依遵行方向行駛之違規事實，事證明確
    ，洵堪認定。又其未依期到案，且逾應到案期日達60日以上
    ，自應依規定裁處最高罰鍰。從而，原處分機關依前揭道路
    交通管理處罰條例第45條第1款、第63條第1項第1款、違反
    道路交通管理事件統一裁罰基準及處理細則及違反道路交通
    管理事件統一裁罰標準表之規定，裁處異議人罰鍰1800元，
    並記違規點數1點，核無違誤。本件異議人之異議為無理由
    ，應予駁回。
據上論斷，應依道路交通案件處理辦法第19條，裁定如主文。
中    華    民    國    97    年    6     月    17    日
                  交通法庭    法  官  李桂英
上正本證明與原本無異
如不服本裁定應於送達後5日內向本院提出抗告狀
                              書記官  嚴君珮
中    華    民    國    97    年    6     月    17    日


司法院資訊處製作；財團法人民間司法改革基金會備份。
